【裁判字號】    99,台抗,5
【裁判日期】    990107
【裁判案由】    聲請停止執行
【裁判全文】
最高法院民事裁定                  九十九年度台抗字第五號
再 抗告 人  丁○○
訴訟代理人  周珮琦律師
上列再抗告人因與相對人甲○等間聲請停止執行事件，對於中華
民國九十八年十月二十日台灣高等法院裁定（九十八年度抗字第
一六四四號），提起再抗告，本院裁定如下：
    主  文
再抗告駁回。
再抗告程序費用由再抗告人負擔。
    理  由
按債權人就金錢請求或得易為金錢請求之請求，欲保全強制執行
者，得聲請假扣押。又請求及假扣押之原因，應釋明之；前項釋
明如有不足，而債權人陳明願供擔保或法院認為適當者，法院得
定相當之擔保，命供擔保後為假扣押，民事訴訟法第五百二十二
條第一項、第五百二十六條第一、二項分別定有明文。又法院就
債務人因假扣押所受損害，命債權人預供擔保，其金額之多寡應
如何認為相當，原屬於法院職權裁量之範圍，非當事人所可任意
指摘。本件原法院以：相對人（即債權人）甲○、乙○○、丙○
○等三人前以台灣板橋地方法院（下稱板橋地院）九十六年度訴
字第一三八○號民事確定判決為執行名義，聲請就坐落台北縣新
莊市○○段八五四地號土地（下稱系爭土地）上之門牌號碼台北
縣新莊市○○路二二八號建物（下稱系爭建物）執行拆屋還地等
程序，並經該法院民事執行處（下稱執行法院）以九十八年度司
執字第六二六二三號強制執行事件受理（下稱系爭執行事件）。
惟再抗告人主張其早於執行名義作成前之民國九十三年間向原所
有人陳榮興買受而受讓系爭建物之事實上處分權，即非執行名義
效力所及之人，足有排除相對人強制執行之權利，乃於九十八年
八月三十一日向板橋地院提起第三人異議之訴，由該院以九十八
年度訴字第一八八九號第三人異議之訴事件受理，並另以為免其
於該事件判決確定前遭受難以回復之損害，陳明願供擔保，聲請
停止系爭執行事件之強制執行程序。經該院裁定於再抗告人以新
台幣（下同）一百五十九萬二千零三十八元供擔保後，系爭執行
事件之強制執行程序於前揭第三人異議之訴事件判決或終結確定
前應暫予停止。惟執行名義所示應拆除之系爭建物面積雖僅九九
．五六平方公尺，然該建物無權占有系爭土地之侵害一日未排除
，相對人所有系爭土地面積二三四○．五六平方公尺之全部即無
法開發建築房屋，故應以該土地面積全部、每平方公尺公告現值
三萬六千九百零二元，再依土地法第一百零五條準用第九十七條
之規定，核定按土地總價年利率百分之五，及預估本件訴訟四年
四個月終結，計算相對人因本件停止執行事件可能遭受之損害等
情，因而於駁回相對人之抗告之外，另諭知提高再抗告人應供擔
保之金額為一千八百六十九萬九千三百九十六元，經核於法並無
不合。再抗告意旨謂：系爭土地本即有其他第三人占有未排除，
並無由其負擔全部土地無法開發建築房屋損失之理，而應以其占
有面積九九．五六平方公尺計算損害，並據此酌定供擔保金額；
又原裁定計算依據之三萬六千九百零二元，為系爭土地每平方公
尺之公告現值，而土地法第一百零五條、第九十七條所規定者為
申報地價，原法院未調查系爭土地之申報地價，亦有違上開規定
云云，執以指摘原裁定不當，聲明廢棄，非有理由。
據上論結，本件再抗告為無理由。依強制執行法第三十條之一、
民事訴訟法第四百九十五條之一第二項、第四百八十一條、第四
百四十九條第一項、第九十五條、第七十八條，裁定如主文。
中    華    民    國  九十九  年    一    月    七    日
                      最高法院民事第五庭
                          審判長法官  朱  建  男
                                法官  顏  南  全
                                法官  林  大  洋
                                法官  沈  方  維
                                法官  陳  碧  玉
      本件正本證明與原本無異
                                      書  記  官
中    華    民    國  九十九  年    一    月   二十   日
                                                      K

司法院資訊處製作；財團法人民間司法改革基金會備份。
